臺灣高雄地方法院民事裁定
110年度消債更字第171號
聲  請  人  林緯新  
0000000000000000

0000000000000000

上列當事人因聲請更生程序事件，經臺灣橋頭地方法院110年度
消債更字第68號裁定移送前來，本院裁定如下：
    主  文
聲請人林緯新自中華民國一一○年九月二十八日下午四時起開始
更生程序。
命司法事務官進行本件更生程序。
    理  由
一、聲請意旨略以：伊有不能清償債務情事，前向臺灣橋頭地方
    法院（下稱橋頭地院）聲請調解債務清償方案，惟調解不成
    立。伊又未經法院裁定開始清算程序或宣告破產，爰聲請更
    生等語。
二、按債務人不能清償債務或有不能清償之虞者，得依本條例所
    定更生或清算程序，清理其債務；債務人無擔保或無優先權
    之本金及利息債務總額未逾新臺幣（下同）12,000,000元者
    ，於法院裁定開始清算程序或宣告破產前，得向法院聲請更
    生；法院開始更生程序之裁定，應載明其年、月、日、時，
    並即時發生效力；法院開始更生或清算程序後，得命司法事
    務官進行更生或清算程序，必要時得選任律師、會計師或其
    他適當之自然人或法人1人為監督人或管理人，消費者債務
    清理條例（下稱消債條例）第3條、第16條第1項、第42條第
    1項、第45條第1項分別定有明文。
三、經查：
　㈠聲請人前於民國110年1月26日提出債權人清冊，向橋頭地院
    聲請調解債務清償方案，經橋頭地院110年度司消債調字第3
    6號受理，於110年3月18日調解不成立，聲請人於同日以言
    詞聲請更生等情，業經本院依職權調取上開調解卷宗核閱無
    訛。
  ㈡聲請人於107年度至109年度申報所得各為44,800元、0元，28
    ,685元，107年、109年平均每月所得為3,733元、2,390元（
    本裁定計算方式均採元以下4捨5入），名下無財產；又聲請
    人自107年7月12日起於全家保全股份有限公司任管理員，10
    8年3月至12月實領收入共計277,600元，109年共計332,968
    元，110年1月至6月平均每月收入約28,038元【計算式：（2
    9,250＋28,250＋28,250＋27,326＋27,826＋27,326）÷6＝28,038
    】，另於108年3月至109年2月曾利用下班時間至工地打零工
    ，日薪850元，平均每月收入約19,000元至22,000元不等，
    並於109年2月、3月、7月各領取天華國際生技股份有限公司
    直銷收入166元、276元、243元，未領取補助或給付等情，
    有財政部高雄國稅局107年至108年綜合所得稅各類所得資料
    清單及財產歸屬資料清單【橋頭地院110年度司消債調字第3
    6號卷（下稱調卷）第13至15頁】、財產及收入狀況說明書
    （本案卷第45至46頁）、債權人清冊（調卷第6至9頁）、戶
    籍謄本（調卷第17頁）、勞工保險被保險人投保資料表（調
    卷第16頁）、個人商業保險查詢結果表（本案卷第52頁）、
    財團法人金融聯合徵信中心前置協商專用債權人清冊（調卷
    第18至20頁）、信用報告（調卷第21至24頁）、社會補助查
    詢表（本案卷第17至19頁）、租金補助查詢表（本案卷第20
    頁）、勞動部勞工保險局函（本案卷第26頁）、勞動部勞動
    力發展署高屏澎東分署函（本案卷第27頁）、存簿（本案卷
    第61頁）、天華國際生技股份有限公司陳報狀（本案卷第58
    頁）、薪資明細表【調卷第12頁、橋頭地院110年度消債更
    字第68號卷（下稱橋卷）第16頁】、全家保全股份有限公司
    函（本案卷第28至38頁）、收入切結書（本案卷第30頁）等
    附卷可證。依聲請人上述工作、收入及財產情況，堪認以其
    110年1月至6月平均每月收入28,030元，核算其償債能力，
    較為妥適。
  ㈢關於聲請人必要生活費用部分，聲請人主張原與母親同住母
    親所有房屋，自108年3月4日起獨自租屋居住，每月支出21,
    137元（包含每月房屋租金7,500元）云云，並提出租賃契約
    （橋卷第9至15頁）為證。惟按債務人必要生活費用，以最
    近1年衛生福利部或直轄市政府所公告當地區每人每月最低
    生活費1.2倍定之，消債條例第64條之2第1項定有明文。本
    院參酌衛福部社會司所公告110年度高雄市最低生活費為13,
    341元，又該最低生活費用之標準，係照當地最近1年平均每
    人可支配所得中位數60％訂定，依其基準之家庭收支調查報
    告調查表格式所示有關經常性支出之調查項目，包括利息支
    出、食品、衣著、房租及水費、電費、醫療保健、交通、娛
    樂、教育等，已涵蓋聲請人所陳報之支出項目。是本院認聲
    請人必要生活費用以最低生活費之1.2倍即16,009元計算已
    足，逾此範圍難認必要。
  ㈣關於聲請人扶養支出部分，聲請人稱須扶養母親林王素霞，
    每月支出5,000元扶養費。經查，林王素霞係37年生，現無
    業，於108年度至109年度申報所得各為15,826元、13,714元
    （均為利息所得），名下有房屋及土地各1筆，現值共計2,7
    11,546元，自102年4月起每月領取勞保老年年金10,252元，
    迄至110年7月尚有存款餘額730,293元等情，此有戶籍謄本
    （調卷第17頁）、所得資料清單及財產歸屬資料清單（本案
    卷第47至49頁）、勞工保險被保險人投保資料表（本案卷第
    44頁）、存簿（本案卷第62至63頁）、社會補助查詢表（本
    案卷第22至24頁）、勞保局已領老年給付證明（本案卷第43
    頁）、勞動部勞工保險局函（本案卷第26頁）附卷可參。則
    以林王素霞每月領取10,252元國民年金老年年金，且尚有存
    款730,293元，堪認林王素霞有相當資產，仍可維持生活，
    並無受聲請人扶養之必要，聲請人主張支出母親扶養費部分
    ，不予採計。
  ㈤承上，聲請人目前每月收入28,030元，扣除個人必要支出16,
    009元後，剩餘12,021元，以聲請人目前負債總額為9,542,1
    19元（調卷第39至68頁、第70頁，包括：花旗銀行、滙豐銀
    行、新光銀行、遠東銀行、台新銀行、中國信託銀行、元大
    國際資產管理股份有限公司、萬榮行銷股份有限公司、良京
    實業股份有限公司、摩根聯邦資產管理股份有限公司、富邦
    資產管理股份有限公司），以每月所餘逐年清償，至少須約
    66年（計算式：9,542,119÷12,021÷12≒66）始能清償完畢，
    應認其已不能清償債務。此外，聲請人無擔保或無優先權之
    債務總額未逾12,000,000元，且無消債條例第6條第3項、第
    8條或第46條各款所定駁回更生聲請之事由存在。則聲請人
    聲請更生為有理由，應予准許，爰命司法事務官進行本件更
    生程序。
四、依消債條例第11條第1 項、第45條第1 項、第16條第1 項，
    裁定如主文。
中　　華　　民　　國　　110 　年　　9 　　月　　28　　日
              　　民事庭　　法　官　賴寶合
以上正本係照原本作成。
本裁定不得抗告。
中　　華　　民　　國　　110 　年　　9 　　月　　28　　日
  　                        書記官　胡美儀